【裁判字號】    91,訴,616
【裁判日期】    920122
【裁判案由】    違反毒品危害防制條例
【裁判全文】
臺灣屏東地方法院刑事判決                          九十一年度訴字第六一六號
    公  訴  人  臺灣屏東地方法院檢察署檢察官
    被      告  甲○○
右列被告因違反毒品危害防制條例案件，經檢察官提起公訴（九十一年度毒偵字第八
六五號、第八五七號）及同署檢察官移送併案審理（九十一年度毒偵字第一四五三號
），本院判決如左：
     主  文
甲○○連續施用第一級毒品，累犯，處有期徒刑拾月，扣案之注射針筒貳支及夾鏈袋
柒只沒收；又連續施用第二級毒品，累犯，處有期徒刑陸月，扣案之吸食器壹組沒收
；應執行有期徒刑壹年貳月，扣案之注射針筒貳支、夾鏈袋柒只及吸食器壹組沒收。
     事  實
一、甲○○前因違反麻醉藥品管理條例案件，經本院判處有期徒刑十月，於民國八十
    七年二月二十八日執行完畢。且前於八十七年間因施用毒品案件，經臺灣臺北地
    方法院以八十七年度毒聲字第五一六號裁定送觀察、勒戒後，認無繼續施用毒品
    之傾向，經臺灣臺北地方法院檢察署檢察官於八十七年八月十一日，以八十七年
    度偵字第一四七五五號為不起訴處分確定。又於八十八年間因施用毒品案件，經
    同院以八十八年度毒聲字第二八七一號裁定送觀察、勒戒後，亦認無繼續施用毒
    品之傾向，經同署檢察官於八十八年十二月三日，以八十八年度毒偵字第一０四
    六號為不起訴處分確定。詎仍不知警惕，於五年內復另基於概括之犯意，自九十
    一年七月四日中午十二時三十分起回溯四十八小時內之某時起至同年九月二日下
    午三時十五分起回溯四十八小時內之某時止，在其位於屏東縣枋山鄉楓港村港邊
    六五號自宅內等處，連續施用第一級毒品海洛因及第二級毒品安非他命多次，嗣
    （一）於九十一年七月四日中午十二時三十分許，為警在其上址住處內查獲；（
    二）於九十一年七月三十日中午十二時五十分許，為警在其上址住處內查獲，並
    扣得其所有供犯罪所用、含有量微無法秤重之第一級毒品海洛因殘渣之注射針筒
    二支、夾鏈袋一只、含有量微無法秤重之第二級毒品安非他命殘渣之吸食器一組
    及其所有預備供犯罪所用之夾鏈袋六只；（三）於九十一年九月二日下午三時十
    五分許，為警在同縣車城鄉○○路段查獲。
二、案經屏東縣警察局移送臺灣屏東地方法院檢察署檢察官偵查起訴及同局恒春分局
    報請同署檢察官移送併案審理。甲○○於本院審理中，傳拘未到，經通緝後，於
    九十一年十一月五日緝獲。
     理  由
一、首開事實，業據被告甲○○於本院審理時除辯稱：未施用安非他命云云外，餘均
    供承不諱。惟查，前揭事實已據被告於本院調查時坦承不諱，並有前開查獲之物
    扣案可稽，且被告為警查獲所採集尿液，經送驗結果，呈甲基安非他命及嗎啡陽
    性反應，有屏東縣衛生局九十一年七月十五日屏縣衛檢六字第九一０一九二號、
    九十一年八月十四日屏縣衛檢六字第九一０二二二號、九十一年九月九日屏縣衛
    檢六字第九一０二六九號麻醉藥品類委託檢驗結果通知書，及臺灣檢驗科技股份
    有限公司九十一年八月二十二日編號ＫＺ000000000000號、九十一
    年十一月二十八日編號ＫＨ二００二Ｂ0000000號藥物尿液檢驗報告各一
    紙在卷可證，堪認被告上開於本院調查時之自白確與事實相符，足以採信，被告
    事後就施用第二級毒品安非他命部分翻異前供，改稱：從未施用云云，要乃推諉
    ，不可採信。又被告前因施用毒品案件，經臺灣臺北地方法院二次裁定送觀察、
    勒戒後，均認無繼續施用毒品之傾向，經臺灣臺北地方法院檢察署檢察官於八十
    七年八月十一日、八十八年十二月三日分別以以八十七年度偵字第一四七五五號
    、八十八年度毒偵字第一０四六號為不起訴處分確定，有臺灣屏東地方法院檢察
    署刑案資料查註紀錄表、臺灣高等法院被告全國前案紀錄表各一份附卷足憑，其
    於五年內再犯毒品危害防制條例第十條之罪，事證明確，被告犯行洵堪認定。
二、查海洛因、安非他命分為毒品危害防制條例第二條第二項第一款、第二款規定之
    毒品，是被告所為，係犯同條例第十條第一項之施用第一級毒品罪及第二項之施
    用第二級毒品罪。被告持有第一級、第二級毒品之低度行為，分應為施用之高度
    行為所吸收，不另論罪。又上開二罪間，行為互異，罪名不同，應分論併罰。再
    被告所為數施用第一級毒品、第二級毒品行為，均時間緊接，所犯罪名相同，顯
    係出於概括之犯意為之，為連續犯，爰均依法以一罪論，並加重其刑。被告有事
    實欄所載論罪科刑執行之情形，有前開臺灣屏東地方法院檢察署刑案資料查註紀
    錄表及臺灣高等法院被告全國前案紀錄表在卷可查，其受有期徒刑執行完畢後，
    五年之內再犯有期徒刑以上刑之本罪，為累犯，應依刑法第四十七條規定遞加重
    其刑。公訴人雖未就被告於九十一年七月三十日中午十二時五十分許後之施用毒
    品犯行提起公訴，惟前揭事實欄所指被告於其餘時日之施用毒品犯行，核與公訴
    人起訴論罪部分有連續犯之裁判上一罪關係，為起訴效力所及，基於審判不可分
    原則，本院自得併於審酌。爰審酌被告前已有施用毒品前科，有上開刑案紀錄表
    可查，今再為施用，及其犯罪手段、所生之危害、犯罪後反覆更異供詞，態度不
    佳，經通緝方始到案，浪費訴訟資源等一切情狀，分量處如主文所示之刑，並定
    其應執行之刑。又雖扣案之注射針筒二支、夾鏈袋一只含有量微無法秤重之第一
    級毒品海洛因之殘渣、吸食器一組含有量微無法秤重之第二級毒品安非他命之殘
    渣，惟該等殘渣均得以溶洗之方式加以析離，有法務部調查局九十一年十二月十
    六日調科壹字第０九一００八０一七二０號檢驗通知書一紙附卷可證，此注射針
    筒二支、夾鏈袋一只及吸食器一組，自無從視為毒品之一部而予宣告沒收銷毀，
    然此等物品既係供被告犯罪所用，並與扣案之供被告預備供犯罪所用之夾鏈袋六
    只，均係被告所有，為被告所供明在卷，應依刑法第三十八條第一項第二款宣告
    沒收。再者，前述毒品殘渣，既因量微無從秤重，復因附著物經宣告沒收而併予
    沒收在案，為免將來執行上之困難，爰不併予宣告沒收銷毀。
據上論斷，應依刑事訴訟法第二百九十九條第一項前段，毒品危害防制條例第十條第
一項、第二項，刑法第十一條前段、第五十六條、第四十七條、第五十一條第五款、
第三十八條第一項第二款，判決如主文。
本案經檢察官蔡雯娟到庭執行職務。
中      華      民      國    九十二    年      一      月    二十二    日
                                      臺灣屏東地方法院刑事第一庭
                                          審判長法  官  潘正屏
                                                法  官  包梅真
                                                法  官  林世民
右正本證明與原本無異。
如不服本判決應於收受本判決後送達後十日內向本院提出上訴書狀，其未敘述上訴理
由者，並得於提起上訴後十日內向本院補提理由書狀（均須按他造當事人之人數附繕
本 ）「切勿逕送上級法院」
                                         書記官  薛慧茹
中      華      民      國   九十二    年一      月    二十二    日
附錄論罪科刑法條：
毒品危害防制條例第十條
施用第一級毒品者，處六月以上五年以下有期徒刑。
施用第二級毒品者，處三年以下有期徒刑。


司法院資訊處製作；財團法人民間司法改革基金會備份。
